【裁判字號】    97,抗,68
【裁判日期】    970526
【裁判案由】    本票裁定強制執行
【裁判全文】
臺灣臺南地方法院民事裁定                97年度抗字第68號
抗  告  人  甲○○
                        巷12.
相  對  人  台新國際商業銀行股份有限公司
法定代理人  丙○○
                      送達代.
上列抗告人因與相對人台新國際商業銀行股份有限公司間本票裁
定強制執行事件，對於中華民國97年2月13日本院臺南簡易庭97
年度司票字第264號民事裁定提起抗告，本院裁定如下：
    主  文
抗告駁回。
抗告程序費用新台幣壹仟元由抗告人負擔。
    理  由
一、按執票人向本票發票人行使追索權時，得聲請法院裁定後強
    制執行，票據法第123條定有明文。又本票執票人依上開法
    條之規定，聲請法院裁定及抗告法院之裁定，僅依非訟案件
    程式，以審查強制執行許可與否，並無確定實體上法律關係
    存否之效力，如發票人就票據債務之存否有爭執時，應由發
    票人提起確認之訴，以資解決（最高法院56年台抗字第714
    號、57年台抗字第76號著有判例足資參照）。
二、本件相對人主張：伊執有抗告人為發票人，如原裁定所示之
    本票1紙（下稱係爭本票），並免除作成拒絕證書，詎屆期
    提示未獲付款，依票據法第123條聲請裁定許可強制執行等
    情，已據提出係爭本票1紙為證，原裁定予以准許，即無不
    合。
三、抗告意旨雖略以：抗告人與相對人已於民國97年2月27日與
    聲請人達成協議，自97年3月27日起，共70期，按月於每月
    27日分期攤還，期付新台幣 (下同）2,470元，有協議書為
    憑。抗告人已於97年3月27日依約定履行。抗告人既依協議
    書規定履行契約，聲請人卻向鈞院聲請裁定，嚴重地違反誠
    信原，況抗告人依約分期繳納，已與本票裁定金額不符，為
    此，請求廢棄原裁定等語。
四、經查：抗告人並不否認其為系爭本票之發票人，且經本院依
    形式上審核系爭本票，並無不應准許本票強制執行之情形，
    至於抗告人所指抗告人已與相對人達成協議，並依協議分期
    清償，相對人主張本票裁定之金額與其清償金額不符等情，
    係屬實體法上之爭執，揆諸上開最高法院裁判意旨，應由抗
    告人另行提起民事訴訟，以資解決，非本件非訟程序所得加
    以審究，原裁定為許可強制執行之裁定，尚無不合，抗告人
    提起本件抗告，尚屬無據，應予駁回。
五、又依法應由關係人負擔費用者，法院裁定命關係人負擔時，
    應一併確定其數額；前項費用之負擔有相對人者，準用民事
    訴訟法有關訴訟費用之規定；非訟事件法第24條第1項及同
    法第21條第2項分別定有明文。本件抗告既經駁回，依上開
    法條規定，本院應確定非訟事件費用額。茲因抗告人提起
    本件抗告，已繳納抗告費1,000元，本件抗告人應負擔之非
    訟費用額確定為1,000元。
六、據上論結，本件抗告為無理由，依非訟事件法第55條、第21
    條第2項、第24條第1項，民事訴訟法第240條之4第3項、第
    78 條，裁定如主文。
中    華    民    國    97    年    5     月    26    日
                  民事第一庭          法  官   田幸艷
以上正本證明與原本無異。
本裁定不得再抗告。
中    華    民    國    97    年    5     月    26    日
                                      書記官   劉紀君
┌───────────────────────────────────┐
│附表：                                             97年度抗字第68號   │
├──┬──────┬─────┬─────┬──────┬──────┤
│編號│ 發  票  日 │ 票面金額 │ 請求金額 │ 到  期  日 │ 利息起算日 │
│    │            │（新台幣）│（新台幣）│            │            │
├──┼──────┼─────┼─────┼──────┼──────┤
│001 │93年12月23日│230,000元 │146,692元 │96年11月20日│96年11月21日│
└──┴──────┴─────┴─────┴──────┴──────┘


司法院資訊處製作；財團法人民間司法改革基金會備份。
